臺灣雲林地方法院刑事判決　　　　　　　　　　　　　九十一年度易字第二四三號
　　公　訴　人　臺灣雲林地方法院檢察署檢察官
　　被　　　告　丙○○
右列被告因竊盜案件，經檢察官聲請簡易判決處刑（九十一年度偵字第一二四四號）
，及移送併案審理（台灣雲林地方法院檢察署九十一年偵字第一五六二號），經本院
斗六簡易庭移送前來，復經台灣嘉義地方法院檢察署以九十一年偵字第四０八七號移
送併案審理，本院判決如左：
    主  文
丙○○連續竊盜，累犯，處拘役拾日，如易科罰金，以佰元折算壹日。
    事  實
一、丙○○前因犯竊盜案件，經台灣嘉義地方法院判處有期徒刑六月，於民國九十年
    十一月二十日執行完畢。丙○○於出獄後，因家庭生活貧困，以拾荒販賣廢鐵維
    生。丙○○於撿拾廢鐵之際，竟基於意圖為自己不法之概括犯意，於民國九十一
    年三月二十三日上午六時許，在雲林縣古坑鄉崁腳村崁腳農場加壓站工地，以徒
    手抱取方式，竊取乙○○○持有，準備用作抽水管接頭之鑄鐵管共五支，價值約
    新台幣（下同）一萬三千五百元，得手後據為己有，並置於其所駕駛之拼裝車上
    運走，準備販賣。於當日中午十二時三十分許，丙○○古坑鄉崁腳村新興土地公
    廟旁整理上述鐵管時，為警查獲。丙○○又於九十一年三月二十六日晚上十時許
    、同年四月二十九日晚上十時許、同年五月五日晚上十時許、同年五月十二日晚
    上十時許，同年五月十六日晚上十時許、同年五月三十日晚上十時許、同年六月
    五日晚上十時許、同年六月八日晚上十時許，分次至嘉義縣梅山鄉大南村第二公
    墓鄉公所資源回收場，以徒手方式，連續八次竊取梅山鄉公所清潔隊持有之回收
    廢鐵、資源回收網等物，每次得手後均置於上述拼裝車內據為己有，並運走販賣
    ，每次竊取廢鐵約有二百公斤，每次賣得價金為八百元。後來於九十一年六月十
    三日晚上八時許，丙○○又至上址偷竊上述廢鐵、回收網等物，於得手後正欲離
    去之際，為警當場查獲。
二、案經雲林縣警察局斗南分局報告臺灣雲林地方法院檢察署檢察官聲請簡易判決處
    刑及移送併案審理。
    理  由
一、被告丙○○對上述犯罪事實坦白承認，核與證人即被害人乙○○○、梅山鄉公所
    清潔隊隊長甲○○所證失竊情形相符，復有查獲時之現場照片、贓物領據在卷可
    稽。本件事證明確，被告犯行堪以認定，自應依法論科。
二、核被告所為，係犯刑法第三百二十條第一項之竊盜罪。聲請簡易判決處刑書對於
    被告於上述時地至梅山鄉大南村資源回收場竊取廢鐵、資源回收網之行為未一併
    聲請簡易判決處刑，惟此與聲請簡易判決處刑事實有裁判上一罪之關係，為聲請
    簡易判決處刑之效力所及，本院自應一併予以審究。被告先後多次竊盜犯行，時
    間緊接，觸犯犯罪構成要件相同之罪名，顯係基於概括犯意而為，應依連續犯規
    定論以一罪，並加重其刑。被告前因犯竊盜案件，經台灣嘉義地方法院判處有期
    徒刑六月，於民國九十年十一月二十日執行完畢，有台灣高等法院被告全國前案
    紀錄表在卷可憑，其於五年後再犯本案，為累犯，依法遞加重其刑。
三、本院審酌被告犯後坦白犯行，是有悔意，被告自承其家中尚有二個姪子在唸書，
    其大哥已過世，只剩大嫂在附近做工賺錢，其父母均已過世，其姊妹均外嫁他地
    ，其是以撿拾廢鐵拾荒維生等情，雲林縣警察局斗南分局回覆本院被告之素行調
    查表亦稱被告之教育程度是「國小畢業」，家庭環境則是「家庭生活貧困，靠拾
    荒為生」，生活狀況則為「撿拾廢鐵為生，無正當職業」，有該素行調查表一份
    在卷可參，足證被告所供是屬真實，亦足認被告生活狀況確屬不佳，其為賺取些
    微之廢鐵價金，以得家庭溫飽，卻因一時貪念，未徵詢被害人之同意，而以非常
    付出勞力的方式，竊取價值相當低廉的物品，可認被告犯罪動機情有可原，其竊
    取之次數雖有十次之多，但犯罪情節非屬嚴重，犯罪所得之價值亦屬輕微，信被
    告經過本次教訓後，會更加警惕自己等一切情狀，量處如主文所示之刑，並諭知
    易科罰金折算標準。
四、台灣雲林地方法院檢察署九十一年偵字第一五六二號移送併案審理意旨略以：被
    告意圖為自己不法所有，於民國九十一年三月二十二日，在嘉義縣梅山鄉○○村
    ○○○段某花田內，竊取丁○○持有之錏管七十四支（價值約三千元），因而認
    被告又涉犯竊盜罪嫌。經查：
(一)、按犯罪事實應依證據認定之，無證據不得推定其犯罪事實，刑事訴訟法第一百五
    十四條定有明文。本件檢察官移送併案審理，是以被害人丁○○指述、贓物領據
    及照片為其論據。然被告堅詞否認有竊盜犯行，辯稱：錏管是我在（嘉義縣）竹
    崎鄉向不知名人士購買的，那個人我不認識他，是以二、三百元購買，準備以三
    、四百元賣出，我不知道這是別人失竊的東西，扣案的布條別人賣錏管給我的時
    候就綁在上面了，九十一年三月二十四日警察帶失主到我家置放廢鐵的地方找到
    錏管的等語。
(二)、證人即被害人丁○○固到庭指稱上述錏管失竊之情無誤，惟究竟是何人竊取，證
    人丁○○並未在場見聞，其指稱錏管是被告竊取云云，乃丁○○之猜測，無證據
    能力。此外，亦無其他證據可資佐參。所以本案並無直接證據證明被告取得錏管
    之原因，是以竊取的方法為之，亦或其他方式為之。
(三)、警察固係在被告住處空地發現上述錏管，惟此間接事實，佐以被告拾荒之事實，
    尚無法推斷被告竊盜錏管之行為。蓋拾荒者所取得之物，除撿拾之外，亦多有向
    他人以低價購買而轉賣賺取差價之事，所以被告辯解上述錏管是向他人購買等語
    ，非屬虛妄。
(四)、被告於警訊、本院審理時，均一再供稱該錏管是向他人收購等語，並無出入。法
    院認為，被告於上述本院判決的犯罪事實，均於警訊、本院審理中坦言不諱，其
    於本件竊取錏管嫌疑事實，實無必要故以收購之詞來搪塞，所以，難認被告上述
    辯解是屬說謊。
(五)、綜上，本件從直接、間接事實均無法得到被告有竊取錏管事實之確信，是此部份
    不能證明被告犯罪。惟此部份與被告上述犯罪事實部分，有裁判上一罪的關係，
    所以不另為無罪之諭知。至於扣案的布條，已無留存的必要，應發還被害人丁○
    ○，附此敘明。
據上論斷，應依刑事訴訟法第二百九十九條第一項前段，刑法第五十六條、第三百二
十條第一項、第四十七條、第四十一條第一項前段，罰金罰鍰提高標準條例第一條前
段、第二條，判決如主文。
中      華      民      國    九十一    年      十      月    二十四    日
                                        臺灣雲林地方法院刑事第一庭
                                            法  官  侯  廷  昌
右正本證明與原本無異。
如不服本判決，應於判決送達後十日內向本院提出上訴狀( 應附繕本 )。
                                            書記官  蔡  金  保
中      華      民      國    九十一    年      十      月    二十四    日
附錄法條：刑法第三百二十條第一項
 (普通竊盜罪、竊佔罪)
意圖為自己或第三人不法之所有，而竊取他人之動產者，為竊盜罪，處五年以下有期
徒刑、拘役或五百元以下罰金。
意圖為自己或第三人不法之利益，而竊佔他人之不動產者，依前項之規定處斷。
前二項之未遂犯罰之。
